臺灣臺北地方法院刑事判決　　　　　　100年度易字第1684號
公　訴　人　台灣台北地方法院檢察署檢察官
被　　　告　呂子欽
上列被告因違反毒品危害防制條例案件，經檢察官提起公訴（
100年度撤緩偵字第147號），本院判決如下：
    主  文
呂子欽施用第二級毒品，累犯，處有期徒刑伍月，如易科罰金，
以新台幣壹仟元折算壹日。扣案之第二級毒品甲基安非他命壹包
（淨重零點貳捌壹公克，驗餘淨重零點貳捌零玖公克），沒收銷
燬之。
    事  實
一、呂子欽前於民國89年間，因施用毒品案件，經法院裁定送觀
    察、勒戒後，於89年2月23日因無繼續施用傾向執行完畢釋
    放，又於90年間，因施用毒品案件，經法院裁定送觀察、勒
    戒，於90年4月3日因無繼續施用傾向執行完畢釋放，復於94
    年間，因施用毒品案件，經台灣板橋地方法院以94年度簡字
    第1851號判處有期徒刑4月確定。詎又基於施用第二級毒品
    甲基安非他命之犯意，於98年7月4日10時許，在新北市某處
    網咖內，以燒烤吸食煙霧方式，施用甲基安非他命1次。嗣
    於98年7月5日21時40分許，為警在台北市○○區○○路207
    號前查獲，並扣得甲基安非他命1包（淨重0.281公克，驗餘
    淨重0.2809公克），經警採尿送驗結果，呈安非他命、甲基
    安非他命陽性反應。
二、案經台北市政府警察局萬華分局報告台灣台北地方法院檢察
    署檢察官偵查起訴。
    理  由
一、被告對於公訴人所提之證據資料及以下本院作為判斷依據之
    各項證據資料，均不爭執其證據能力，本院審酌該等言詞供
    述及書面作成時之情況認為適當，均無不宜作為證據之情事
    ，依刑事訴訟法第159條之5規定，均得作為證據。
二、上開事實，業據被告呂子欽坦承不諱，且其為警採集之尿液
    送驗結果，呈安非他命、甲基安非他命陽性反應，此有台灣
    尖端先進生技醫藥股份有限公司濫用藥物檢驗報告、台北市
    政府警察局偵辦毒品案件尿液檢體委驗單、台北市政府警察
    局萬華分局扣押物品目錄表、查獲照片3張附卷可稽，又扣
    案之毒品1包，經送鑑定結果檢出甲基安非他命成分，有交
    通部民用航空局航空醫務中心毒品鑑定書在卷可稽，足見被
    告自白與事實相符，應可採信。本件事證明確，被告犯行洵
    堪認定。
三、按毒品危害防制條例於92年7月9日修正公布，自93年1月9日
    施行，其中第20條、第23條將施用毒品之刑事處遇程序，區
    分為「初犯」及「5年內再犯」、「5年後再犯」。依其立法
    理由之說明：「初犯」，經觀察勒戒或強制戒治後，應為不
    起訴處分或不付審理之裁定；經觀察勒戒或強制戒治執行完
    畢釋放後，「5年內再犯」者，因其再犯率甚高，原實施之
    觀察勒戒及強制戒治既已無法收其實效，爰依法追訴或裁定
    交付審理。至於經觀察勒戒或強制戒治執行完畢釋放後，「
    5年後再犯」者，前所實施之觀察勒戒或強制戒治已足以遮
    斷其施用毒品之毒癮，為期自新及協助其斷除毒癮，仍適用
    「初犯」規定，先經觀察勒戒或強制戒治之程序。從而依修
    正後之規定，僅限於「初犯」及「5年後再犯」二種情形，
    始應先經觀察勒戒或強制戒治程序。倘被告於5年內已再犯
    ，經依法追訴處罰，縱其第3次（或第3次以上）再度施用毒
    品之時間，在初犯經觀察勒戒或強制戒治執行完畢釋放5年
    以後，已不合於「5年後再犯」之規定，且因已於「5年內再
    犯」，顯見其再犯率甚高，原實施觀察、勒戒或強制戒治，
    已無法收其實效，即應依該條例第10條處罰（最高法院95年
    度第7次刑事庭會議決議第2點參照）。經查，本件被告前因
    施用毒品案件，於89年2月23日觀察、勒戒執行完畢，惟其
    於釋放後5年內，於94年2月1日犯施用毒品罪，經台灣板橋
    地方法院以94年度簡字第1851號判處有期徒刑4月確定，此
    有台灣高等法院被告前案紀錄表及該案判決在卷可參，揆諸
    前開法條及說明，被告所為本件施用甲基安非他命之犯行，
    並無「初犯」規定之適用，而應直接訴追處罰。
四、核被告所為，係犯毒品危害防制條例第10條第2項之施用第
    二級毒品罪。被告持有毒品之低度行為，為施用之高度行為
    所吸收，不另論罪。被告前因施用毒品案件，經台灣板橋地
    方法院以95年度訴字第493號判處有期徒刑6月確定，於95年
    7月18日易科罰金執行完畢，有台灣高等法院被告前案紀錄
    表在卷可按，其受有期徒刑之執行完畢後，5年以內故意再
    犯本件有期徒刑以上之罪，為累犯，依刑法第47條第1項之
    規定加重其刑。爰審酌被告經送觀察、勒戒，猶不知悔改，
    再施用毒品，暨其之前所犯施用毒品罪之次數非少，惟坦承
    犯行等一切情狀，量處如主文所示之刑，並諭知易科罰金之
    折算標準。扣案之甲基安非他命1包（淨重0.281公克，驗餘
    淨重0.2809公克），依毒品危害防制條例第18條第1項前段
    規定，沒收銷燬之。
據上論斷，應依刑事訴訟法第284條之1、第299條第1項前段，毒
品危害防制條例第10條第2項、第18條第1項前段，刑法第11條、
第47條第1項、第41條第1項前段，判決如主文。
本案經檢察官劉俊良到庭執行職務
中    華    民    國   100    年    7     月    22    日
                  刑事第七庭    法      官  林欣苑
上正本證明與原本無異。
如不服本判決應於收受送達後10日內向本院提出上訴書狀，並應
敘述具體理由；其未敘述上訴理由者，應於上訴期間屆滿後20日
內向本院補提理由書（均須按他造當事人之人數附繕本）「切勿
逕送上級法院」。
                                書  記  官  莊怡仙
中    華    民    國   100    年    7     月    22    日
附錄所犯法條
毒品危害防制條例第10條
施用第一級毒品者，處 6 月以上 5 年以下有期徒刑。
施用第二級毒品者，處 3 年以下有期徒刑。